【裁判字號】    92,小上,166
【裁判日期】    921231
【裁判案由】    給付貨款
【裁判全文】
臺灣臺北地方法院民事裁定                        九十二年度小上字第一六六號
    上  訴  人  上嫺有限公司
    法定代理人  高慧敏
    被上訴人    甲○○○○○○.
當事人間請求給付貨款事件，上訴人對於中華民國九十二年七月二十八日本院簡易庭
九十二年度北小字第一六五二號第一審判決提起上訴，本院裁定如下：
    主  文
上訴駁回。
第二審訴訟費用新台幣佰伍拾壹元由上訴人負擔。
    理  由
一、按對於小額程序之第一審判決之上訴，非以其違背法令為理由，不得為之；所謂
    判決違背法令，乃指判決不適用法規或適用不當；而有第四百六十九條所列第一
    款至第五款事由時，其判決當然為違背法令；又當事人於第二審程序不得提出新
    攻擊或防禦方法；次按上訴不合程式或已逾期間或法律上不應准許者，第二審法
    院應以裁定駁回之，民事訴訟法第四百三十六條之二十四第二項、第四百三十六
    條之三十二第二項準用第四百六十八條及第四百六十九條第一款至第五款（同條
    第六款則不在準用之列）、第四百三十六條之二十八、第四百四十四條第一項前
    段分別定有明文。是當事人提起上訴，如依民事訴訟法第四百六十八條規定，以
    小額程序之第一審判決有不適用法規或適用法規不當為理由時，其上訴狀或理由
    狀應有具體之指摘，並揭示該法規之條項或其內容，若係成文法以外之法則，應
    揭示該法則之旨趣，倘為司法院解釋或最高法院之判例，則應揭示該判解之字號
    或其內容，如以民事訴訟法第四百六十九條第一款至第五款所列情形為理由時，
    其上訴狀或理由書，應揭示合於該條款之事實。上訴狀或理由書如未依此項方法
    表明，或其所表明者，顯與上開法條規定不相合時，即難認為已對小額程序之第
    一審判決之違背法令有具體之指摘，其上訴自難認為合法。
二、本件上訴意旨略以：原審判決認被上訴人所聲請傳訊之證人黃拓榮及黃秀琴之證
    詞均不足以證明被上訴人於系爭合約期限屆滿前一、二個月以書面通知上訴人屆
    期將予撤櫃，及被上訴人係經上訴人同意後始為撤櫃。本件被上訴人於合約屆滿
    後不欲續約，但未依合約書之約定於六十天前提出申請，亦未經上訴人同意，是
    以應於合約期滿時即九十一年三月四日撤櫃，但被上訴人於九十一年三月十一日
    始撤櫃，依系爭合約第五條後段約定及系爭專櫃合約申請書第十條約定，被上訴
    人應賠償上訴人每月抽成金額五倍即二十三萬五千六百零五元之違約金。故原審
    既肯認被上訴人違約在先，卻判決上訴人應再行給付被上訴人貨款，顯有矛盾，
    為此提起上訴云云。
三、經查：判決理由矛盾不在小額訴訟判決當然違背法令是由之列，是以上訴意旨指
    稱原判決理由矛盾，據以提起本件上訴云云，於法顯有不合。此外，上訴人復未
    揭示原審尚有何違誤何項法條及其具體內容，此有上訴人之上訴狀附卷可稽，是
    以上訴人之上訴理由，並未具體表明合於不適用法規、適用法規不當、或民事訴
    訟法第四百六十九條第一至五款之情形，難認對該判決之如何違背法令已有具體
    之指摘，揆諸前揭說明，自不得謂已合法表明上訴理由，其上訴不合程式，顯難
    認為合法，自應由二審法院以裁定駁回之。
三、上訴人應負擔之訴訟費用額，依後附計算書確定為如主文所示金額。
據上論結，本件上訴為不合法，依民事訴訟法第四百三十六條之三十二第一項、第二
項、第四百三十六條之十九第一項、第四百四十四條第一項、第九十五條、第七十八
條，裁定如主文。
中      華      民      國    九十二    年     十二     月    三十一    日
                                    民事第六庭審判長法官  林惠瑜
                                                    法官  姜悌文
                                                    法官  陳怡雯
正本係照原本作成
不得抗告
中      華      民      國    九十三    年      一      月      六      日
                                                  書記官  謝梅琴
~F○
計算書
  項       目                金額（新台幣）
  第二審裁判費               三百五十一元


司法院資訊處製作；財團法人民間司法改革基金會備份。
